臺灣新北地方法院板橋簡易庭小額民事判決
111年度板小字第3095號
原      告  黃鵬    
被      告  劉啓太  


訴訟代理人  陳正賢  
上列當事人間請求侵權行為損害賠償事件，於中華民國111年9月
13日辯論終結，本院判決如下：
    主  文
被告應給付原告新臺幣貳萬陸仟捌佰伍拾元，及自民國一百一十
一年二月十二日起至清償日止，按年息百分之五計算之利息。
原告其餘之訴駁回。
本件無應負擔之訴訟費用額。
本判決第一項得假執行，但被告以新臺幣貳萬陸仟捌佰伍拾元為
原告預供擔保後，得免為假執行。
原告其餘假執行之聲請駁回。
    事實及理由要領
一、按訴狀送達後，原告不得將原訴變更或追加他訴。但有下列
    各款情形之一，不在此限：三、擴張或減縮應受判決事項之
    聲明者，民事訴訟法第255條第1項第3款定有明文。查原告
    原訴之聲明為：被告應給付原告新臺幣（下同）60,000元及
    自起訴狀繕本送達被告之翌日起至清償日止，按年利率百分
    之5計算之利息。嗣於民國（下同）111年7月6日具狀縮減聲
    明為：被告應給付原告36,150元及自起訴狀繕本送達翌日起
    至清償日止，按年息百分之5計算之利息，依前開規定，應
    予准許變更聲明，合先敘明。
二、原告主張：
（一）被告於110年4月26日某時，駕駛車牌號碼000-0000號自用
      小客車，沿新北市中和區大勇街31巷往無名巷方向行駛，
      嗣於同日16時23分許，行經大勇街31巷與無名巷路口時，
      本應注意駕駛汽車除行駛於單行道或指定行駛於左側車道
      外，在未劃分向線或分向限制線之道路，應靠右行駛，而
      依當時情形，並無不能注意之情事，竟疏未注意及此，適
      原告騎乘車牌號碼000-000號普通重型機車，沿無名巷往
      大勇街方向行駛，欲右轉進入大勇街31巷之際，因閃避不
      及，緊急煞車而自摔倒地，因而受有右手腕挫傷併腫脹及
      右膝挫破傷（3x2公分）等傷害。因而請求被告賠償下列
      金額：
     （1）看護費：8,400元（1,200元×7＝8,400元）。
     （2）工作損失：6,300元（900元×7＝6,300元）。
     （3）醫療費用：550元。
     （4）復健費：2,900元。
     （5）精神慰撫金：18,000元。
      總計36,150元。
      為此，爰依侵權行為之法律關係提起本訴，求為判決：被
      告應給付原告36,150元，及自起訴狀繕本送達翌日起至清
      償日止，按年息百分之5計算之利息。
（二）對於被告抗辯之陳述：原告並無責任等語。
三、被告則辯以：無請假薪資證明，精神慰撫金過高。本件兩造
    都有責任，各2分之1各等語。
四、經查：
（一）本件原告主張之事實，業經本院111年度審交易字第34號
      刑事判決：劉啟太犯過失傷害罪，處拘役拾伍日，如易科
      罰金，以新臺幣壹仟元折算壹日確定在案，此有該刑事判
      決附卷可稽。而被告對於原告請求則以前詞置辯，是本件
      所應審酌者為原告得請求之金額為何？
（二）按因故意或過失，不法侵害他人之權利者，負損害賠償責
      任；又不法侵害他人之身體、健康、名譽、自由、信用、
      隱私、貞操，或不法侵害其他人格法益而情節重大者，被
      害人雖非財產上之損害，亦得請求賠償相當之金額，民法
      第184條第1項前段、民法第195條第1項分別定有明文。被
      告因過失致原告受傷，揆諸前揭規定，自應負損害賠償責
      任。本件原告得請求被告賠償之金額，茲審酌如下：
 （1）看護費8,400元部分：業據原告提出中和國泰診所乙種診
      斷證明書為證，且為被告所不爭執，是堪認為真正，應予
      准許。
 （2）工作損失6,300元部分：未據原告舉證以實其說，是原告
      此部分之請求，難認有據，不應准許。
 （3）醫療費用550元部分：業據原告提出中和國泰診所乙種診
      斷證明書暨醫療費用證明單為證，且為被告所不爭執，是
      堪認為真正，應予准許。
 （4）復健費2,900元部分：業據原告提出明儒中醫診所診斷證
      明書暨醫療費用證明單為證，且為被告所不爭執，是堪認
      為真正，應予准許。
 （5）精神慰撫金18,000元部分：
      按慰撫金之賠償其核給之標準固與財產上損害之計算不同
      ，然非不可斟酌雙方身分資力與加害程度，核定相當之數
      額。最高法院著有五十一年台上字第二二三號判例意旨可
      參。爰審酌本件原告所受傷害程度（右手腕挫傷併腫脹及
      右膝挫破傷（3x2公分）等傷害）、日常生活受影響程度
      ，治療期間之長短、精神上所受痛苦之程度等一切情狀，
      認原告請求被告賠償精神慰撫金18,000元，尚嫌過高，應
      予核減為15,000元為適當，是其逾此範圍之部分即不應准
      許。
（三）至被告抗辯本件兩造都有責任，肇事責任各2分之1乙節，
　　　，為原告所否認，則被告應就其此部分抗辯負舉證之責。
　　　惟未據被告舉證證明以實其說，難認有據，委無足取。
（四）從而，原告依侵權行為之法律關係訴請被告給付26,850元
      （8,400元＋550元＋2,900元＋15,000元＝26,850元），
      及自起訴狀繕本送達翌日（即111年2月12日）起至清償日
      止，按年息百分之5計算之利息，為有理由，應予准許。
      至逾此部份之請求，則無理由，應予駁回，其餘假執行之
      聲請，亦失附麗，應併駁回。
五、本件係民事訴訟法第436條之8所定之小額訴訟事件，原告勝
    訴部分，應依同法第436條之20之規定，依職權宣告假執行
    。　　　
中　　華　  民　　國　  111　 年　　10　  月    11    日
　　　
              　　臺灣新北地方法院板橋簡易庭
                      法    官  李崇豪
上列為正本係照原本作成。
如不服本判決，應於收受送達後20日內以違背法令為理由向本院
提出上訴狀（上訴理由依法應表明一、原判決所違背之法令及其
具體內容。二、依訴訟資料可認為原判決有違背法令之具體事實
。）如於本判決宣示後送達前提起上訴者，應於判決送達後20日
內補提上訴理由書（須附繕本），如未於上訴後20日內補提合法
上訴理由書，法院得逕以裁定駁回上訴。
中　　華　  民　　國　  111　 年　　10　  月    11    日
 　　　　　　　　　   書 記 官  葉子榕